臺灣臺北地方法院簡易民事判決
109年度北簡字第20394號
原      告  遠東國際商業銀行股份有限公司


法定代理人  侯金英  
訴訟代理人  王誌鋒  

被      告  薛玉娟（原名薛家穎）


上列當事人間請求給付簽帳卡消費款事件，本院於民國一百零九
年十二月十七日言詞辯論終結，判決如下︰
    主    文
被告應給付原告新臺幣壹拾壹萬玖仟參佰柒拾伍元，及其中新臺
幣壹拾萬玖仟陸佰捌拾參元部分，自民國一百零九年二月八日起
至清償日止，按年息百分之十四點九九計算之利息。
訴訟費用新臺幣壹仟貳佰貳拾元由被告負擔。
本判決得假執行。
    事    實
甲、原告方面：
一、聲明：如主文第一項所示。
二、陳述略稱：
  ㈠緣被告薛玉娟（原名薛家穎）於民國九十年一月間與原告成
    立信用卡使用契約，領用卡號0000000000000000號、000000
    0000000000號、0000000000000000號、0000000000000000號
    之威士信用卡使用，依約被告即得持信用卡於特約商店簽帳
    消費及使用相關產品，惟被告應於當期繳款截止日前向原告
    全部清償，逾期清償者，除應依約定加計自各筆帳款入帳日
    起至該筆帳款結清日止，按年息百分之十九點九七計算之遲
    延利息外，另應給付違約金。
　㈡詎被告至一百零八年十二月止，尚積欠原告新臺幣（下同）
    十一萬九千三百七十五元（包含消費款三萬七千四百十九元
    、預借現金七萬二千二百六十四元、已到期利息九千六百九
    十二元）及其中本金（即消費款）部分自一百零九年二月八
    日起至清償日止，按年息百分之十四點九九計算之利息未為
    清償，爰依消費借貸之法律關係提起本件訴訟。
三、證據：提出信用卡申請書影本一件、歸戶基本資料查詢一件
    、信用卡約定條款一件、信用卡相關利率費用一覽表一件、
    消費繳息總查一件、消費明細表一疊、欠款彙整資料表一件
    及被告戶籍謄本一件為證。
乙、被告方面：
一、聲明：同意原告的請求。
二、陳述略稱：被告同意原告請求但要回去考慮，現在還在走更
    生程序。
三、證據：無。
    理    由
一、程序方面：
  ㈠依原告所提信用卡約定條款第二十五條之約定，兩造合意以
    臺灣臺北地方法院為第一審管轄法院，故本院對本事件具有
    管轄權。
  ㈡按訴狀送達後，原告不得將原訴變更或追加他訴，但擴張或
    減縮應受判決事項之聲明者，不在此限，民事訴訟法第二百
    五十五條第一項第三款定有明文，此項規定於簡易訴訟程序
    適用之（民事訴訟法第四百三十六條第二項參照）。經查，
    本件原告聲明原主請求金額為十二萬七千一百六十三元，嗣
    於一百零九年十二月十七日言詞辯論程序中，當庭減縮主請
    求金額為十一萬九千三百七十五元，手續費六千五百八十八
    元、違約金一千二百元均減縮不請求，參酌前揭規定，程序
    並無不合，應予准許。
二、原告主張之事實，已據其提出信用卡申請書影本一件、歸戶
    基本資料查詢一件、信用卡約定條款一件、信用卡相關利率
    費用一覽表一件、消費繳息總查一件、消費明細表一疊、欠
    款彙整資料表一件及被告戶籍謄本一件為證，經核對相關證
    物原本無訛，被告亦同意原告之請求承認確有前揭欠款，堪
    認原告之主張為真實。被告雖另辯稱還在走更生程序云云，
    但既尚未通過裁定更生，自不影響原告之請求。
三、從而，原告本於消費借貸法律關係，請求被告給付十一萬九
    千三百七十五元及如主文第一項所示之利息，為有理由，應
    予准許。
四、本件係就民事訴訟法第四百二十七條第一項訴訟適用簡易程
    序所為被告敗訴之判決，依同法第三百八十九條第一項第三
    款規定，應依職權宣告假執行。
五、本件訴訟費用額，依後附計算書確定如主文所示金額。
六、據上論結，原告之訴為有理由，依民事訴訟法第七十八條，
    判決如主文。
中　　華　　民　　國　　109 　年　　12　　月　　31　　日
                              臺北簡易庭
                              法      官  文衍正
以上正本係照原本作成。
如對本判決不服，須於判決送達後二十日內向本庭（臺北市重慶
南路一段一百二十六巷一號）提出上訴狀。（須按他造當事人之
人數附繕本）。如委任律師提起上訴者，應一併繳納上訴審裁判
費。
中　　華　　民　　國　　109 　年　　12　　月　　31　　日
                              書  記  官  高秋芬
訴訟費用計算書：
項        目             金  額（新臺幣）         
第一審裁判費　　           1,220元
合　　　　計　　     　    1,220元 
備註：本件起訴之初原告主請求金額為十二萬七千一百六十三元
      ，故繳納第一審裁判費超過前揭金額，嗣原告減縮主請求
      金額為十一萬九千三百七十五元，核屬減縮應受判決事項
      之聲明，故原告已繳納第一審裁判費超過前揭訴訟費用部
      分，應由原告自行負擔。